【裁判字號】    89,台上,474
【裁判日期】    890127
【裁判案由】    偽造有價證券
【裁判全文】
最高法院刑事判決                                八十九年度台上字第四七四號
    上  訴  人  甲○○
右上訴人因偽造有價證券案件，不服台灣高等法院台中分院中華民國八十六年十二月
三十一日第二審判決（八十六年度上訴字第二三八○號，起訴案號：台灣台中地方法
院檢察署八十六年度偵緝字第一五○號），提起上訴，本院判決如左：
    主  文
上訴駁回。
    理  由
一偽造有價證券部分：
按刑事訴訟法第三百七十七條規定，上訴於第三審法院，非以判決違背法令為理由，
不得為之。是提起第三審上訴，應以原判決違背法令為理由，係屬法定要件。如果上
訴理由狀並未依據卷內訴訟資料，具體指摘原判決不適用何種法則或如何適用不當，
或所指摘原判決違法情事，顯與法律規定得為第三審上訴理由之違法情形，不相適合
時，均應認其上訴為違背法律上之程式，予以駁回。本件上訴意旨略稱：上訴人甲○
○係持所謂偽造之台新國際商業銀行豐原分行為付款人，票號ＦＹ00000000
號之支票，向林昆生之妻借款，是以上訴人是否有行使偽造有價證券並牽連詐欺，自
有傳喚林昆生之妻調查之必要，原審捨此不為，有應於審判期日調查之證據未予調查
之違法等語。
惟查原判決認定上訴人有原判決事實欄所記載之偽造有價證券犯行，係依憑上訴人之
供述、告訴人林昆生之指訴、證人江炳欽之證言、卷附偽造之支票及退票理由單影本
、台灣省政府建設廳函各一紙等相關證據，予以綜合判斷，因而撤銷第一審判決，改
判論處上訴人意圖供行使之用，而偽造有價證券罪刑，已詳予說明其所憑之證據及其
認定之理由，所為論斷，均有卷存資料可資覆按，從形式上觀察，並無所謂違背法令
之情形存在。查告訴人林昆生於告訴狀及檢察官偵查中均陳稱上訴人持系爭偽造之支
票向其詐調現款；第一審法院訊問上訴人：「你於八十五年八月二十日持厚盈公司台
新銀行支票，蓋用昱宣公司之印章，向林昆生調現﹖」上訴人答：「有的」（八十五
年度偵字第二二四四○號卷第二頁、第十二頁、第一審卷第二十一頁正面），原判決
憑此認定上訴人係行使該偽造之支票向林昆生詐調現款，尚屬有據。上訴意旨未依據
卷內訴訟資料具體指摘原判決認定其成立偽造有價證券罪有何不適用法則或適用不當
之違法情事。又未具體陳明於原審曾如何聲請傳訊林昆生之妻作證及證明何事，原審
未予傳喚調查。而本院為法律審，上訴人在本院始又為此爭執，自非依據卷內資料執
為指摘之合法上訴理由。從而，此部分之上訴為違背法律上之程式，應予駁回。
二詐欺部分：
按刑事訴訟法第三百七十六條所列各罪之案件，經第二審判決者，不得上訴於第三審
法院，法有明文。本件上訴人牽連犯詐欺罪部分，原判決認係成立刑法第三百三十九
條第一項之罪，核屬刑事訴訟法第三百七十六條第四款之案件，依上開說明，既經第
二審判決，自不得上訴於第三審法院。縱此部分與前述上訴人偽造有價證券罪部分有
牽連犯關係，為裁判上一罪，但其偽造有價證券罪部分之上訴為不合法，本院應從程
序上予以駁回，而無從為實體上判決，對於輕罪部分之此部分，亦無從適用審判不可
分原則，為實體上審判。上訴人竟復一併提起上訴，顯為法所不許，應予駁回。
據上論結，應依刑事訴訟法第三百九十五條前段，判決如主文。
中      華      民      國    八十九    年      一      月     二十七   日
                              最高法院刑事第五庭
                                  審判長法官  董  明  霈
                                        法官  丁  錦  清
                                        法官  林  茂  雄
                                        法官  王  居  財
                                        法官  洪  明  輝
      右正本證明與原本無異
                                              書  記  官
中      華      民      國    八十九    年      二      月      三      日


司法院資訊處製作；財團法人民間司法改革基金會備份。
